Inventaris van het archief van het Ministerie van Onderwijs, Cultuur en Wetenschap, Directoraat-Generaal voor het Voortgezet Onderwijs en taakvoorgangers [1954 -] 1968 - 1992 [1993], (1954) 1968-1992 (1993)
Nationaal Archief, Den Haag
Ministerie van Onderwijs, Cultuur en Wetenschappen; Directoraat-Generaal van het Voortgezet Onderwijs
OCW / DG Voortgezet Onderwijs DGVO
oudste stuk - jongste stuk: 1954-1993
merendeel 1968-1992
O20
1700 inventarisnummer(s); 57,90 meter
Normale geschreven, getypte en gedrukte documenten. Geen bijzondere handschriften.
Nationaal Archief, Den Haag
Ministerie van Onderwijs, Kunsten en Wetenschappen / Directoraat-Generaal voor het Onderwijs,, 1968 - 1975 Ministerie van Onderwijs en Wetenschappen / Directoraat-Generaal voor het Voortgezet Onderwijs,, 1975 - 1992 Centrale Examencommissie Vaststelling Opgaven (CEVO), voorheen Commissie Vaststelling Opgaven Schriftelijke Examens VWO-HAVO-MAVO (CVO),, 1970 - 1993 Archief van de Raadsadviseur voor Internationale Onderwijsaangelegenheden, H.A.J.M. Vrijhoef,, 1965 - 1983 Archief van de Raadsadviseur Coördinator Regionaal Beleid,, 1979 - 1988
Het Directoraat-Generaal voor het Voortgezet Onderwijs hield zich voornamelijk bezig met het voorbereidend beroepsonderwijs (VBO), het voorbereidend wetenschappelijk onderwijs (VWO) en het algemeen voortgezet onderwijs (MAVO en HAVO) en de landelijke verzorgingsinstellingen. De wettelijke regelingen voor de scholen voor VBO, VWO, HAVO en MAVO zijn neergelegd in de Wet op het Voortgezet Onderwijs (WVO) en de daaruit voortkomende uitvoeringsbesluiten.
Archiefvorming
Geschiedenis van de archiefvormer
Vanaf 1966 werd het Directoraat-Generaal voor het Onderwijs (DGO) gereorganiseerd ter voorbereiding op de tenuitvoerlegging van de Wet op het Voortgezet Onderwijs (WVO) die vanaf 1968 van kracht is.
In 1968 vielen de volgende drie directies die met het voortgezet onderwijs belast waren onder de Directeur-Generaal voor het Onderwijs: de Directie Algemeen Voortgezet en Voorbereidend Wetenschappelijk Onderwijs, de Directie Technisch Beroepsonderwijs en de Directie Beroepsonderwijs en Vormingswerk.
De taken van de Directie Algemeen Voortgezet en Voorbereidend Wetenschappelijk Onderwijs waren: het voorbereiden van regelingen betreffende het voorbereidend wetenschappelijk en hoger algemeen voortgezet onderwijs en de uitvoering daarvan met betrekking tot de gemeentelijke en bijzondere scholen voor deze takken van onderwijs; het behartigen van de belangen van de bovengenoemde takken van onderwijs. De afdelingen hadden hun specifieke taakgebied, zoals vwo, havo of mavo; verder waren er nog onderafdelingen.
De taken van de Directie Technisch Beroepsonderwijs waren: het behartigen van de belangen van het technisch onderwijs, het nautisch onderwijs, de lerarenopleiding voor het technisch onderwijs, voor zover niet vallende onder de Directie Beroepsonderwijs en vormingswerk, het kunstonderwijs voor wat betreft de opleidingen voor architect en stedenbouwkundige en het lager algemeen voortgezet onderwijs; zich bezighouden met de algemene uitvoering van de Wet op het Leerlingwezen en de toepassing daarvan bij de takken van onderwijs, welke onder de Directie TBO ressorteren. De directie was onderverdeeld in afdelingen, zoals onder andere de afdelingen Lager Technisch Onderwijs, Middelbaar Technisch Onderwijs, Hoger Technisch Onderwijs en Leerlingwezen en een aantal onderafdelingen.
De taak van de Directie Beroepsonderwijs en Vormingswerk was:
het behartigen van de belangen van het huishoud- en nijverheidsonderwijs, het middenstandsonderwijs, het economisch en administratief onderwijs, het sociaalpedagogisch onderwijs, het kunstonderwijs (met uitzondering van de opleidingen voor architect en stedenbouwkundige), het vormingswerk voor leerplichtvrije jeugd en het schriftelijk onderwijs.
De directie kende negen afdelingen, waaronder de Afdeling Huishoud- en Nijverheidsonderwijs, met onder-Afdelingen Lager-, Middelbaar- en Hoger Huishoud- en Nijverheidsonderwijs, en de Afdeling Middenstandsonderwijs en Economisch en Administratief Onderwijs, met de onder-Afdelingen Middenstandsonderwijs en Economisch en Administratief Onderwijs.
In 1973 vielen de volgende directies onder het Directoraat-Generaal voor het Onderwijs: Directie Algemeen Voortgezet en Voorbereidend Wetenschappelijk Onderwijs (AVO), de Directie Technisch Beroepsonderwijs (TBO) en de Directie Beroepsgericht Voortgezet Onderwijs (BVO).
Op 1 september 1975 werd bij het Ministerie van Onderwijs en Wetenschappen het Directoraat-Generaal voor het Voortgezet Onderwijs (DGVO) ingesteld. Gelijktijdig werden onder dit directoraat-generaal twee hoofddirecties ingesteld, te weten de Hoofddirectie Beleidsontwikkeling en Planning Voortgezet Onderwijs (VO/BOP) en de Hoofddirectie Instellingen Voortgezet Onderwijs. De Hoofddirectie VO/BOP bestond uit twee directies, te weten de Directie Voorbereiding (VO/VB) en de Directie Vernieuwingsprojecten (VO/VP).
De taken van de Hoofddirectie Beleidsontwikkeling en Planning Voortgezet Onderwijs waren onder andere:
het voorbereiden en formuleren van voorstellen voor een lange termijn onderwijsbeleid voor het voortgezet onderwijs, passend in het integrale onderwijsbeleid
het, tezamen met de eenheden van het Directoraat-Generaal voor het Basisonderwijs, het Directoraat-Generaal voor de Diensten Onderwijs en met de inspectie, voorbereiden en formuleren van voorstellen voor het middellange termijn onderwijs
het zorg dragen van een gecoördineerd beleid met betrekking tot de experimentele projecten gericht op de vernieuwing van het voortgezet onderwijs.
Onder de Hoofddirectie Instellingen Voortgezet Onderwijs vielen de Directie Algemeen Voortgezet en Voorbereidend Wetenschappelijk Onderwijs (VO/AV), de Directie Lager en Middelbaar Beroepsonderwijs (VO/LMB), de Directie Onderwijs en Vorming Werkende Jongeren (VO/WJ) en de Directie Onderwijs voor Volwassenen (VO/OV).
De taken van de Directie VO/AV waren:
het behartigen van de belangen van het hoger en middelbaar algemeen voortgezet onderwijs en van het voorbereidend wetenschappelijk onderwijs
het beheren van de rijksscholen voor deze takken van onderwijs.
De Directie Lager en Middelbaar Beroepsonderwijs behartigde de belangen van het lager algemeen voortgezet onderwijs, het lager en middelbaar beroepsonderwijs, voor zover niet opgedragen aan andere directies en zorgde voor de uitvoering van de regelingen voor de opleidingen voor leraressen in de sector huishoud- en nijverheidsonderwijs.
Vanaf 1986, na een reorganisatie, vielen de zaken betreffende het voortgezet onderwijs onder het Directoraat-Generaal voor het Voortgezet Onderwijs en dan specifiek onder de Directie Algemeen Voortgezet en Voorbereidend Wetenschappelijk Onderwijs (VO/AV), de Directie Algemeen Voortgezet Onderwijs en Lager Beroepsonderwijs (VO/AL), de Directie Beroepsonderwijs (VO/BO), waar onder andere het mbo onder viel, en de Directie Onderwijs voor Volwassenen (VO/OV). Het onderwijsbeleid werd voorbereid door de Stafdirectie Voorbereiding en Ondersteuning Beleid (VO/VB).
In 1992 volgde wederom een reorganisatie.
Geschiedenis van het archiefbeheer
Het archief van het Directoraat-Generaal voor het Voortgezet Onderwijs is in eigen beheer gevormd en is vanuit het Ministerie van O&W, in afwachting van bewerking in opslag genomen bij de Centrale Archief Selectiedienst (CAS). In 2003 werd een aanvang gemaakt met de bewerking van een deel van het voortgezet onderwijs archief. Het betrof de archieven van de Directie Algemeen Voortgezet Onderwijs en Lager Beroepsonderwijs en de Afdeling Rijks Voortgezet Onderwijs van het Directoraat-Generaal voor het Voortgezet Onderwijs. De archieven van deze afdelingen zijn overgedragen aan het Nationaal Archief (zie ook onder Verwant materiaal). De omvang van het archief van DGVO en taakvoorganger, periode 1968 – 1992, was bij de start van de bewerking 468,3 meter. Gedurende de bewerking is door het ministerie nog ca. 6,5 meter archief aangeleverd. Voor zover kon worden nagegaan was het archief voor bewerking compleet en is er niet eerder uit het archief vernietigd.
De verwerving van het archief
Het archief is in 2015 door Ministerie van Onderwijs, Cultuur en Wetenschap overgebracht naar het Nationaal Archief, krachtens artikel 12 van de Archiefwet 1995
Inhoud en structuur van het archief
Inhoud
Het Directoraat-Generaal voor het Voortgezet Onderwijs hield zich voornamelijk bezig met het voorbereidend beroepsonderwijs (VBO), het voorbereidend wetenschappelijk onderwijs (VWO) en het algemeen voortgezet onderwijs (MAVO en HAVO) en de landelijke verzorgingsinstellingen.
De wettelijke regelingen voor de scholen voor VBO, VWO, HAVO en MAVO zijn neergelegd in de Wet op het Voortgezet Onderwijs (WVO) en de daaruit voortkomende uitvoeringsbesluiten.
Selectie en vernietiging
Bij de bewerking van het archief zijn de volgende selectielijsten gebruikt:
015 - Selectielijst voor de neerslag van de handelingen van de minister van Onderwijs, Cultuur en Wetenschap en de onder hem ressorterende actoren op het beleidsterrein Rijksbegroting over de periode 1945 - 2000. Deze lijst is gepubliceerd in de Staatscourant van 31 maart 2005, nr. 62 / pag. 34.
045 - Selectielijst voor de neerslag van de handelingen van de minister van Onderwijs, Cultuur en Wetenschap en de onder hem ressorterende actoren op het beleidsterrein rijkshuisvesting over de periode vanaf 1945. Deze lijst is vastgesteld in de Staatscourant van 26 juli 2007, nr. 142 / p. 6.
048 - Selectielijst voor de neerslag van de handelingen van de minister van Onderwijs, Cultuur en Wetenschap en de onder hem ressorterende actoren op het beleidsterrein beroepsonderwijs en volwasseneneducatie, over de periode vanaf 1945. Deze lijst is gepubliceerd in de Staatscourant van 9 maart 1999, nr. 66 / pag. 11.
052 - Selectielijst voor de neerslag van de handelingen van de minister van Onderwijs, Cultuur en Wetenschap op het deelbeleidsterrein speciaal onderwijs over de periode 1950 - 1996. Deze lijst is gepubliceerd in de Staatscourant 1999, nr. 66 / p. 11.
063 - Selectielijst voor de neerslag van de handelingen van de minister van Onderwijs, Cultuur en Wetenschap op het beleidsterrein voortgezet onderwijs over de periode 1968 - 1998. Deze lijst is gepubliceerd in de Staatscourant van 31 juli 2000, nr. 145 / p. 8.
064 - Selectielijst voor de neerslag van de handelingen van de minister van Onderwijs, Cultuur en Wetenschap actoren op het beleidsterrein basisonderwijs over de periode 1945 - 1998. Deze lijst is gepubliceerd in de Staatscourant van 13 juli 2000, nr. 133 / pag. 13.
069 - Selectielijst voor de neerslag van de handelingen van de minister van Onderwijs, Cultuur en Wetenschap en de onder hem ressorterende actoren op het beleidsterrein middelbaar beroepsonderwijs en voortgezet algemeen volwassenenonderwijs over de periode 1968 - 1999. Deze lijst is gepubliceerd in de Staatscourant van 31 oktober 2002, nr. 210 / pag. 10.
092 - Selectielijst voor de neerslag van de handelingen van de Minister van Onderwijs, Cultuur en Wetenschap en de onder hem ressorterende actoren op het beleidsterrein overheidsinformatievoorziening over de periode 1945 - 1999. Deze lijst is gepubliceerd in de Staatscourant van 20 oktober 2003, nr. 202 / pag. 12.
128 - Selectielijst voor de neerslag van de handelingen van de minister van Onderwijs, Cultuur en Wetenschap en de onder hem ressorterende actoren op het beleidsterrein arbeidsvoorwaarden en beroepskwaliteit in de sector onderwijs en wetenschappen over de periode 1945 - 2000. Deze lijst is gepubliceerd in de Staatscourant van 9 juli 2004, nr. 129 / pag. 13.
143 - Selectielijst voor de neerslag van de handelingen van de minister van Onderwijs, Cultuur en Wetenschap en de onder hem ressorterende actoren op het beleidsterrein Organisatie van de Rijksoverheid over de periode 1945 - 1999. Deze lijst is gepubliceerd in de Staatscourant van 16 december 2005, nr. 245 / p. 25. Rekening houdend met de actualisatie in de Staatscourant van 14 juni 2007, nr. 112 / p. 10.
Aanvullingen
Geen tekst
Ordening van het archief
Bij het opstellen van de toegang voor het archief van het Directoraat-Generaal voor het Voortgezet Onderwijs was het uitgangspunt voor het vervaardigen van een klassieke inventaris een rubriekenschema gebaseerd op de taken van het directoraat-generaal. De hoofdindeling is hier dan ook op gebaseerd. De onderverdeling van de hoofdrubriek Taakuitvoering (1.2.4) is gebaseerd op de taken verricht door het directoraat-generaal met de rubrieken:
1.2.4.01 Beleid met betrekking tot het voortgezet onderwijs
1.2.4.02 Wettelijke bepalingen, besluiten en regelingen van het voortgezet onderwijs
1.2.4.03 Beleid ten aanzien van opleidingsvormen in het algemeen voortgezet onderwijs
1.2.4.04 Beleid ten aanzien van opleidingsvormen in het lager- en middelbaar beroeps onderwijs
Onder elk van deze rubrieken zijn sub-rubrieken geplaatst al naar gelang de taken uitgevoerd door het directoraat-generaal. Zo vindt u beschrijvingen onder 1.2.4.01, en diens sub-rubrieken, welke betrekking kunnen hebben op alle vormen van het voortgezet onderwijs die tot het taakgebied van het directoraat-generaal behoren en onder 1.2.4.04 beschrijvingen welke alleen betrekking hebben op het lager- en middelbaar beroeps onderwijs.
Aanwijzingen voor de gebruiker
Openbaarheidsbeperkingen
Volledig openbaar
Materiële beperkingen
Het archief kent geen beperkingen voor het raadplegen van stukken als gevolg van slechte materiële staat.
Andere toegang
Voor dit archief is geen andere toegang beschikbaar.
Aanvraaginstructie
Openbare archiefstukken kunnen online worden aangevraagd en gereserveerd. U kunt dit ook via de terminals in de studiezaal van het Nationaal Archief doen. Om te kunnen reserveren dient u de volgende stappen te volgen:
Creëer een account of log in.
Selecteer in de archiefinventaris een archiefstuk.
Klik op ‘Reserveer’ en kies een tijdstip van inzage.
Verwant materiaal
Bewaarplaats van originelen
Geen tekst
Beschikbaarheid van kopieën
Inventarisnummers van dit archief zijn niet in kopievorm beschikbaar
Afgescheiden archiefmateriaal
n.v.t.
Verwante archieven
Inventaris 2.14.38. Afdeling Vakonderwijs, Handel- en Nijverheidsonderwijs, (Hoofd) Afdeling Nijverheidsonderwijs en de Directies Technisch Beroepsonderwijs, Beroepsonderwijs en Vormingswerk, Beroepsgericht Voortgezet Onderwijs en Onderwijs en Vorming Werkende Jongeren, 1918 - 1975
Inventaris 2.14.43. (Hoofd) Afdeling Voorbereidend Hoger en Middelbaar Onderwijs, later de Directie Algemeen Voortgezet en Voorbereidend Wetenschappelijk Onderwijs, 1918 - 1975
Inventaris 2.14.47. Directie Lager en Middelbaar Beroepsonderwijs, (1946 -) 1975 - 1985
Inventaris 2.14.62. Hoofddirectie Beleidsontwikkeling en Planning Voortgezet Onderwijs, (1965 -) 1975 - 1985
Inventaris 5.0485009. Onderwijs, Cultuur en Wetenschappen, Directie Voortgezet Onderwijs / Onderwijs voor Volwassenen (VO/OV), (1934) (1962 -) 1976 - 1988 (- 1991)
Inventaris 5.048.5010. Onderwijs, Cultuur en Wetenschappen, Directie Voortgezet Onderwijs / Beroepsonderwijs (VO/BO), (1984 -) 1985 - 1988
Inventaris 5.048.5011. Onderwijs, Cultuur en Wetenschappen, Directie Voortgezet Onderwijs / Beroepsonderwijs en Volwasseneneducatie (1984 -) 1988 - 1991 (- 1993)
Inventaris 5.063. Beleidsterrein Voortgezet Onderwijs, Directie Algemeen Voortgezet Onderwijs en Lager Beroepsonderwijs en Afdeling Rijks Voortgezet Onderwijs, 1968 - 1992
Inventaris 5.128. Beleidsterrein Leraar onder Voorwaarden, Afdeling Rijks Voortgezet Onderwijs, 1968 - 1992
Inventaris 5.909. Organisatie en Personeel van de Afdeling Rijks Voortgezet Onderwijs, 1968 - 1992
Bijlagen
n.v.t.
Beschrijving van de series en archiefbestanddelen
- Directoraat-Generaal van het Voortgezet Onderwijs (DGVO), 1
  - Stukken van algemene aard, 1.1
    - Vergaderstukken van het geregeld contact tussen de Directie Algemeen Voortgezet Onderwijs en voorgangers met de Besturenbonden voor bijzonder Voorbereidend Hoger en Middelbaar Onderwijs (VHMO), 1956-1968; 1; pak
    - Vergaderstukken van de Chefbesprekingen - Directeur-Generaal voor het Onderwijs (DGO), 1962-1976; 2-24; 23 pakken
      - 1962 - 1964, 2; pak
      - 1965, 3; pak
      - 1966, 4; pak
      - 1967, 5; pak
      - 1968, 6; pak
      - 1969 jan - juni, 7; pak
      - 1969 juli - dec., 8; pak
      - 1970 jan. - juli, 9; pak
      - 1970 aug. - dec., 10; pak
      - 1971, 11; pak
      - 1972 jan. - aug., 12; pak
      - 1972 sep. - dec., 13; pak
      - 1973 jan. - mei, 14; pak
      - 1973 juni - aug. 14, 15; pak
      - 1973 aug. 21 - okt., 16; pak
      - 1973 nov. - dec., 17; pak
      - 1974 jan. - apr., 18; pak
      - 1974 mei - aug., 19; pak
      - 1974 sep. - okt., 20; pak
      - 1974 nov. - dec., 21; pak
      - 1975 jan. - mei, 22; pak
      - 1975 juni - dec., 23; pak
      - 1976, 24; pak
    - Vergaderstukken van de Wekelijkse Coördinatiebesprekingen, 1965-1973; 25-28; 4 pakken
      - 1965-1966, 25; pak
      - 1967-1968, 26; pak
      - 1972 - 1973 aug., 27; pak
      - 1973 sep. - dec., 28; pak
    - Nota's aan de minister en staatssecretaris, 1966-1977; 29-30; 2 pakken
      Nota bene: Met Kamervragen. Niet nader onder te verdelen
      - 1966-1977, 29; pak
      - 1972-1973, 30; pak
    - Verslagen en notities van werkbezoeken, studiebezoeken en audiëntie van en aan DGVO, 1966-1981; 31; pak
    - Stukken betreffende het voorbereiden van de totstandkoming, wijziging en intrekking van circulaires, 1966-1989; 32-50; 14 pakken en 5 omslagen
      - 1966-1969, 32; pak
      - 1970, 33; pak
      - 1971, 34; omslag
      - 1972, 35; pak
      - 1973, 36; pak
      - 1974, 37; pak
      - 1975, 38; pak
      - 1976, 39; pak
      - 1977, 40; pak
      - 1978, 41; pak
      - 1979, 42; pak
      - 1980, 43; omslag
      - 1981, 44; omslag
      - 1982, 45; omslag
      - 1983, 46; pak
      - 1984, 47; omslag
      - 1985, 48; pak
      - 1986, 49; pak
      - 1987-1989, 50; pak
    - Vergaderstukken van het DGVO-overleg, 1972-1984; 51-86; 35 pakken en 1 omslag
      Nota bene: Bevat tevens Directeur-Generaal voor het Onderwijs (DGO)-overleg als voorloper van DGVO
      - 1972, 51; pak
      - 1973, 52; pak
      - 1975, 53; pak
      - 1976, 54; pak
      - 1977 jan. - juni, 55; pak
      - 1977 juli - sep., 56; pak
      - 1977 okt. - dec., 57; pak
      - 1978 jan., 58; pak
      - 1978 feb. - mei, 59; pak
      - 1978 juni - juli 11, 60; pak
      - 1978 juli 25 - nov. 14, 61; pak
      - 1978 nov. 23 - dec. 27, 62; pak
      - 1979 jan., 63; pak
      - 1979 feb. - mrt., 64; pak
      - 1979 apr. - juni, 65; pak
      - 1979 juli - sep., 66; pak
      - 1979 okt. - nov., 67; pak
      - 1979 dec., 68; pak
      - 1980 jan., 69; omslag
      - 1980 feb., 70; pak
      - 1980 mrt. - juni, 71; pak
      - 1980 juli - aug., 72; pak
      - 1980 sep. - okt., 73; pak
      - 1980 nov. - dec., 74; pak
      - 1981 jan. - apr., 75; pak
      - 1981 mei - nov., 76; pak
      - 1982 jan. 19 - aug. 3, 77; pak
      - 1982 aug. 10 - dec. 28, 78; pak
      - 1983 jan. - mei 17, 79; pak
      - 1983 mei 24 - dec., 80; pak
      - 1984 jan. - apr., 81; pak
      - 1984 mei - juli, 82; pak
      - 1984 aug. - sep., 83; pak
      - 1984 okt., 84; pak
      - 1984 nov. - dec., 85; pak
      - 1985, 86; pak
    - Vergaderstukken van de Rijksrectoren vergaderingen, 1973-1979; 87; pak
    - Vergaderstukken van het overleg tussen de Directie Algemeen Voortgezet en Voorbereidend Wetenschappelijk Onderwijs (VO/AV) met lerarenorganisaties en bondsbesturen, 1973-1986; 88-90; 3 pakken
      - 1973-1977, 88; pak
      - Deel 1 1984-1986, 89; pak
      - Deel 2 1984-1986, 90; pak
    - Verslag van een gehouden bespreking van de Directie Beroepsgericht Voortgezet Onderwijs (BVO), 1975; 91; stuk
    - Verslagen van audiënties van de staatssecretaris, 1975-1979; 92; omslag
    - Minuten van uitgegane nota's van de Directie Lager en Middelbaar Beroepsonderwijs (LMBO), met bijlagen, 1975-1980; 93-129; 37 pakken
      Nota bene: Ordening op LMBO-nummers, met hiaten
      - 0934 - 0970 1975, 93; pak
      - 0971 - 0998 1975, 94; pak
      - 0001 - 0046 1976, 95; pak
      - 0999 - 1054 1976, 96; pak
      - 1055 - 1099 1976, 97; pak
      - 1100 - 1135 1976, 98; pak
      - 1137 - 1166 1976, 99; pak
      - 1167 - 1214 1976, 100; pak
      - 1215 - 1237 1976, 101; pak
      - 1238 - 1289 1976, 102; pak
      - 1291 - 1368 1976, 103; pak
      - 1369 - 1425 1976, 104; pak
      - 1426 - 1465 1976, 105; pak
      - 1466 - 1510 1976, 106; pak
      - 1511 - 1555 1976-1977, 107; pak
      - 1556 - 1620 1977, 108; pak
      - 1621 - 1679 1977, 109; pak
      - 1680 - 1740 1977, 110; pak
      - 1741 - 1800 1977, 111; pak
      - 1801 - 1855 1977, 112; pak
      - 0102 - 0196 1977, 113; pak
        Nota bene: Nieuwe nummering vanaf augustus
      - 0200 - 0250 1977, 114; pak
      - 0251 - 0350 1977, 115; pak
      - 0351 - 0410 1978, 116; pak
      - 0414 - 0475 1978, 117; pak
      - 0477 - 0552 1978, 118; pak
      - 0553 - 0600 1978, 119; pak
      - 0603 - 0748 1978, 120; pak
      - 0751 - 0823 1978, 121; pak
      - 0828 - 0876 1978, 122; pak
      - 0880 - 1080 1978-1979, 123; pak
      - 1083 - 1250 1979, 124; pak
      - 1255 - 1388 1979, 125; pak
      - 1391 - 1482 1979, 126; pak
      - 1491 - 1596 1979-1980, 127; pak
      - 1601 - 1668 1980, 128; pak
      - 1670 - 1832 1980, 129; pak
    - Vergaderstukken van het DGVO - Inspectie overleg, 1975-1981; 130-134; 4 pakken en 1 omslag
      - 1975, 130; omslag
      - 1976, 131; pak
      - 1977-1978, 132; pak
      - 1979, 133; pak
      - 1980-1981, 134; pak
    - Vergaderstukken en vergader-informatieformulieren van de DG-Staf vergaderingen, 1976-1986; 135-142; 8 pakken
      - Vergaderstukken 1976, 135-141
        - 1976 mei 14 - dec. 17, 135; pak
        - 1977 jan. 07 - feb. 18, 136; pak
        - 1977 feb. 25 - mrt. 25, 137; pak
        - 1977 apr. 01 - juni 24, 138; pak
        - 1977 juli 01 - aug. 26, 139; pak
        - 1977 sep. 02 - dec. 09, 140; pak
        - 1978, 141; pak
      - Vergader-informatieformulieren 1985-1986, 142; pak
    - Vergaderstukken van de Hoofddirectie Beleidsontwikkeling en Planning Voortgezet Onderwijs (VO/BOP), 1977-1978; 143-144; 2 pakken
      - 1977 mrt. 08 - 1978 apr. 11, 143; pak
      - 1978 mei 09 - nov. 14, 144; pak
    - Vergaderstukken van Overleg Directeuren-Generaal (ODG-plus) vergaderingen, 1977-1978; 145-148; 3 pakken en 1 omslag
      - 1977 okt. - dec., 145; omslag
      - 1978 jan. - mei, 146; pak
      - 1978 juni - okt., 147; pak
      - 1978 nov. - dec., 148; pak
    - Vergaderstukken van het Afdeling Financieel Economische Zaken (VO/F)-overleg, 1977-1985; 149-159; 11 pakken
      - 1977, 149; pak
      - 1978, 150; pak
      - 1979, 151; pak
      - 1980, 152; pak
      - 1981 jan. - mei, 153; pak
      - 1981 juni - sep., 154; pak
      - 1981 okt. - dec., 155; pak
      - 1982, 156; pak
      - 1983, 157; pak
      - 1984 jan. - apr., 158; pak
      - 1984 mei - 1985, 159; pak
    - Circulaires van de Directie Algemeen Voortgezet en Voorbereidend Wetenschappelijk Onderwijs (VO/AV), 1979-1987; 160-172; 13 pakken
      - VO/AV 80.01 - VO/AV 80.25 1979-1980, 160; pak
      - VO/AV 80.26 - VO/AV 80.43 1980, 161; pak
      - VO/AV 81.01 - VO/AV 81.16 1980-1981, 162; pak
      - VO/AV 81.17 - VO/AV 81.39 1981, 163; pak
      - VO/AV 82.01 - VO/AV 82. 15 1981-1982, 164; pak
      - VO/AV 82.16 - VO/AV 82.46 1982-1983, 165; pak
      - VO/AV 83.01 - VO/AV 83.12 1982-1983, 166; pak
      - VO/AV 83.13 - VO/AV 83.32 1983-1984, 167; pak
      - VO/AV 84.01 - VO/AV 84.33 1984, 168; pak
      - VO/AV 85.01 - VO/AV 85.14 1985, 169; pak
      - VO/AV 85.16 - VO/AV 85.31 1985, 170; pak
      - VO/AV 86.01 - VO/AV 86.16 1986, 171; pak
      - VO/AV 87.01 - VO/AV 87.07 1987, 172; pak
    - Vergaderstukken van de Departementale Coördinatiegroep ARBO-Wet, 1980-1982; 173; omslag